【裁判字號】    98,訴,2829
【裁判日期】    980928
【裁判案由】    毒品危害防制條例
【裁判全文】
臺灣臺中地方法院宣示判決筆錄          98年度訴字第2829號
公  訴  人  臺灣臺中地方法院檢察署檢察官
被      告  乙○○
                    國民
指定辯護人  本院公設辯護人  甲○○
上列被告因違反毒品危害防制條例案件，經檢察官提起公訴（九
十八年度毒偵字第二六四五號），並聲請認罪協商，本院合議庭
裁定由受命法官獨任進行認罪協商程序後，於中華民國九十八年
九月二十八日下午四時，在本院刑事第十五法庭宣示判決，出席
職員如下：
    法  官  林學晴
    書記官  簡雅文
法官起立朗讀判決主文、犯罪事實要旨、處罰條文、附記事項，
及告以上訴限制、期間並提出上訴狀之法院，且諭知記載其內容
：
一、主  文：
    乙○○施用第二級毒品，累犯，處有期徒刑捌月。又施用第
    一級毒品，累犯，處有期徒刑拾壹月。應執行有期徒刑壹年
    陸月。
二、犯罪事實要旨：
    乙○○前因違反麻醉藥品管理條例等案件，經臺灣高等法院
    臺中分院以八十六年度訴字第二三三八號判處應執行有期徒
    刑三年六月確定；復因施用毒品、連續轉讓第二級毒品等案
    件，經送觀察、勒戒後，認無繼續施用毒品之傾向，於民國
    八十八年八月二十一日釋放出所，並由臺灣臺中地方法院檢
    察署檢察官以八十八年度偵字第一七八四四號為不起訴處分
    確定，另連續轉讓第二級毒品部分，經本院以八十八年度訴
    字第一八六九號判處有期徒刑七月確定，經與上開違反麻醉
    藥品管理條例等案件接續執行，於九十二年一月二十一日縮
    短刑期假釋出監並付保護管束，並於九十二年十二月十八日
    因保護管束期滿未經撤銷視為執行完畢。又因施用第一、二
    級毒品案件，經臺灣高等法院臺中分院以九十三年度上訴字
    第一一一六號分別判處有期徒刑十月、八月，合併定應執行
    有期徒刑一年四月確定；再因施用第一、二級毒品案件，經
    本院以九十四年度訴字第九八九號分別判處有期徒刑一年、
    十月，嗣經本院依九十六年度聲減字第一三七一號裁定分別
    減為有期徒刑六月、五月，合併定應執行有期徒刑十月確定
    ，經與上開施用第一、二級毒品案件接續執行，於九十六年
    七月十六日縮刑期滿執畢出監。另因施用第一、二級毒品案
    件，經本院以九十七年度訴字第二七五０號分別判處有期徒
    刑十月、七月，合併應執行有期徒刑一年四月確定（現正執
    行中）。詎其猶不知戒絕毒癮，復基於施用第二級毒品甲基
    安非他命之犯意，於九十八年六月四或五日某時，在臺中市
    西區○○○路一六四號二十八樓之三０之居處內，以將甲基
    安非他命置於玻璃球燒烤加熱後，吸食其所產生煙霧之方式
    ，施用第二級毒品甲基安非他命一次；另基於施用第一級毒
    品海洛因之犯意，於九十八年六月六日二十二時許，在同一
    地點，以將海洛因摻入香菸內，點燃吸食其煙霧之方式，施
    用第一級毒品海洛因一次。嗣於九十八年六月七日凌晨四時
    三十二分許，為警徵得其同意後，採集尿液送驗結果，呈嗎
    啡、可待因、安非他命及甲基安非他命陽性反應，始查悉上
    情。
三、處罰條文：
    毒品危害防制條例第十條第一項、第二項。
四、附記事項：
    查被告乙○○前因違反麻醉藥品管理條例等案件，經臺灣高
    等法院臺中分院以八十六年度訴字第二三三八號判處應執行
    有期徒刑三年六月確定；復因施用毒品、連續轉讓第二級毒
    品等案件，經送觀察、勒戒後，認無繼續施用毒品之傾向，
    於八十八年八月二十一日釋放出所，並由臺灣臺中地方法院
    檢察署檢察官以八十八年度偵字第一七八四四號為不起訴處
    分確定，另連續轉讓第二級毒品部分，經本院以八十八年度
    訴字第一八六九號判處有期徒刑七月確定，經與上開違反麻
    醉藥品管理條例等案件接續執行，於九十二年一月二十一日
    縮短刑期假釋出監並付保護管束，並於九十二年十二月十八
    日因保護管束期滿未經撤銷視為執行完畢。又因施用第一、
    二級毒品案件，經臺灣高等法院臺中分院以九十三年度上訴
    字第一一一六號分別判處有期徒刑十月、八月，合併定應執
    行有期徒刑一年四月確定；再因施用第一、二級毒品案件，
    經本院以九十四年度訴字第九八九號分別判處有期徒刑一年
    、十月，嗣經本院依九十六年度聲減字第一三七一號裁定分
    別減為有期徒刑六月、五月，合併定應執行有期徒刑十月確
    定，經與上開施用第一、二級毒品案件接續執行，於九十六
    年七月十六日縮刑期滿執畢出監等情，有臺灣高等法院被告
    前案紀錄表及臺灣臺中地方法院檢察署刑案資料查註紀錄表
    各一份附卷可參，其於受徒刑執行完畢後五年以內，故意再
    犯本件有期徒刑以上之二罪，均為累犯，應分別依刑法第四
    十七條第一項之規定加重其刑。
五、協商判決除有刑事訴訟法第四百五十五條之四第一項第一款
    於本訊問程序終結前，被告撤銷協商合意或檢察官撤回協商
    聲請者；第二款被告協商之意思非出於自由意志者；第四款
    被告所犯之罪非第四百五十五條之二第一項所定得以聲請協
    商判決者；第六款被告有其他較重之裁判上一罪之犯罪事實
    者；第七款法院認應諭知免刑或免訴、不受理者情形之一，
    及違反同條第二項「法院應於協商合意範圍內為判決；法院
    為協商判決所科之刑，以宣告緩刑或二年以下有期徒刑、拘
    役或罰金為限」之規定者外，不得上訴。
六、如有上開可得上訴情形，得自收受宣示判決筆錄送達之日起
    十日內，向本院提出上訴書狀，上訴於第二審法院。
中    華    民    國    98    年    9     月    28    日
                  臺灣臺中地方法院刑事第十五庭
                                  書記官  簡雅文
                                  法  官  林學晴
以上正本證明與原本無異。
上訴書狀如未敘述理由，應於上訴期間屆滿後20日內補提理由書
狀於本院。（應敘述具體理由並附繕本）。
                                  書記官   簡雅文
中    華    民    國    98    年    9     月    28    日
【附錄本案論罪科刑法條全文】
毒品危害防制條例第十條：
施用第一級毒品者，處六月以上五年以下有期徒刑。
施用第二級毒品者，處三年以下有期徒刑。


司法院資訊處製作；財團法人民間司法改革基金會備份。
